【裁判字號】    94,易,1541
【裁判日期】    950307
【裁判案由】    公共危險等
【裁判全文】
臺灣臺中地方法院刑事判決              94年度易字第1541號
公  訴  人  臺灣臺中地方法院檢察署檢察官
被      告  甲○○
選任辯護人  黃興木律師
被      告  庚○○
選任辯護人  林邦賢律師
被      告  辛○○
上列被告因公共危險等案件，經檢察官提起公訴（九十三年度偵
字第二○六二九、二一一二九號），本院判決如下：
    主    文
甲○○失火燒燬現供人使用之住宅罪，處有期徒刑陸月，如易科
罰金，以佰元折算壹日。
庚○○失火燒燬現供人使用之住宅罪，處有期徒刑月，如易科
罰金，以佰元折算壹日。
辛○○失火燒燬現供人使用之住宅罪，處拘役伍拾日，如易科罰
金，以佰元折算壹日。
    犯罪事實
一、甲○○係幸照企業有限公司之負責人，庚○○係位於臺中市
    南屯區○○○○路一九一號政威汽車修配廠負責人，辛○○
    則係受僱於庚○○擔任該修配廠之技師職務，而政威修配廠
    為鐵皮所搭蓋，除經營汽車修配廠外，同時供住家使用。於
    民國九十三年九月十一日十時三十分許，因幸照企業有限公
    司所有之車牌號碼Ｆ六─二八八號自大貨車的加壓幫浦發生
    故障，甲○○乃駕駛上開車輛前往政威汽車修配廠進行檢修
    。惟甲○○明知車號Ｆ六─二八八號自大貨車之液化石油氣
    槽體內，尚有六百公斤左右之液化石油氣，於送修前應將液
    化石油氣槽體內之液化石油氣清除，並應注意將槽體容器底
    部之緊急切斷閥關閉，以避免於修繕過程中槽體內之大量液
    化石油氣外洩揮發混和空氣後引燃火勢產生危險；而庚○○
    、辛○○未曾依法受過「高壓氣體特定設備操作人員」、「
    高壓氣體操作人員」訓練，本應注意從事裝載可燃性氣體之
    槽體設備修理等相關作業時，應於事前以不易與其內部氣體
    反應之氣體或液體置換其內部原有之氣體，方可進行修繕，
    以免於修繕過程中液化石油氣外洩引發危險，且依當時情形
    並無不能注意之情形，詎甲○○疏未注意告知庚○○、辛○○槽體內仍有六百公斤之液化石油氣，也未注意緊急切斷閥
    是否確已關閉，而庚○○、辛○○也疏未注意修繕加壓幫浦
    前，應於事前以不易與裝載液化石油氣之槽體內部氣體反應
    的氣體或液體置換其內部原有之氣體，方可進行修繕，即由
    甲○○將輸送管線內之液化石油氣排放至庚○○、辛○○提
    供之二桶二十公斤裝之瓦斯桶，並將輸送管線內剩餘之液化
    石油氣排放到空氣中後，甲○○、庚○○即離開，而由辛○○躺於滑板上滑入上開車輛之底盤處，使用梅花扳手拆卸加
    壓幫浦固定座螺絲，惟因液化石油氣體之壓力過大，而將固
    定座彈開，致液化石油氣大量洩漏揮發混和空氣，瞬間引燃
    火勢猛烈蔓延，使幸照企業有限公司所有之上開車輛嚴重燒
    損，並延燒旁邊車牌號碼ＹＱ－八五號之聯結車、車牌號碼
    ＮＷ－八二九六號之自用小客車（毀損部分均未經告訴），
    及燒燬政威汽車修配廠之廠房、辦公室、工具間暨供作住宅
    使用之客廳、廚房、臥室、神明廳等處，並造成庚○○受有
    頸部二度燒傷占全身體表面積百分之二、右上臂三度燒傷占
    全身體表面積百分之四、右足擦傷二乘以二公分之傷害，辛○○受有二上臂二度燒傷占全身體表面積百分之六、顏面二
    度燒傷占全身體表面積百分之三之傷害，丁○○即政威汽車
    修配廠的修車學徒受有臉部一度燒灼傷占全身體表面積百分
    之三、脖子一度燒灼傷占全身體表面積百分之三、雙上肢二
    度燒灼傷占全身體表面積百分之六、背部二度燒灼傷占全身
    體表面積百分之六之傷害（辛○○、丁○○所受傷害部分未
    據提出告訴），嗣經臺中市消防局人員據報至上址，始將火
    勢撲滅。
二、案經臺中市警察局第四分局報請及庚○○訴請臺灣臺中地方
    法院檢察署檢察官偵查起訴。
    理    由
一、訊據被告甲○○、庚○○、辛○○固均坦承被告甲○○於上
    開時、地因車牌號碼Ｆ六─二八八號自大貨車的加壓幫浦發
    生故障，乃駕駛上開車輛前往政威汽車修配廠進行檢修，嗣
    由被告甲○○將輸送管線內之液化石油氣排放至被告庚○○
    、辛○○提供之二桶二十公斤裝瓦斯桶，並將輸送管線內剩
    餘之液化石油氣排放到空氣中後，被告甲○○、庚○○即離
    開，而由被告辛○○躺於滑板上滑入上開車輛之底盤處，使
    用梅花扳手拆卸加壓幫浦固定座螺絲，惟因液化石油氣體之
    壓力過大，而將固定座彈開，致液化石油氣大量洩漏燃燒，
    致使政威汽車修配廠之廠房、辦公室、工具間及供作住宅使
    用之客廳、廚房、臥室、神明廳等處均遭燒燬，被告庚○○
    並因而受有頸部二度燒傷占全身體表面積百分之二、右上臂
    三度燒傷占全身體表面積百分之四、右足擦傷二乘以二公分
    之傷害，被告辛○○、證人丁○○則分別受有如犯罪事實欄
    所載之傷害，及車牌號碼Ｆ六─二八八號自大貨車、ＹＱ－
    八五號聯結車、ＮＷ－八二九六號自用小客車均遭燒燬等事
    實不諱，惟均矢口否認有何公共危險之犯行，被告甲○○辯
    稱：其有告知庚○○、辛○○槽體內尚有約六百公斤的液化
    石油氣，且緊急切斷閥已經關閉，絕對不會漏，輸送管線中
    的液化石油氣也已經漏空，其相信庚○○及辛○○的專業，
    所以放心將車子交給他們處理才離開，然辛○○修理時，可
    能不小心碰到緊急切斷閥而導致呈斜置狀，且政威汽車修配
    廠的廚房正在煮竹筍湯，導致液化石油氣外洩時，因有明火
    存在而產生爆炸燃燒，故其並無過失可言云云；被告庚○○
    及辛○○則均辯稱：因甲○○說槽體內已無液化石油氣，其
    等相信甲○○的話才進行修繕，若其等知道槽體內仍有液化
    石油氣，是絕對不可能進行修繕的云云。惟查：
（一）被告甲○○於九十三年九月十一日將車牌號碼Ｆ六─二八
      八號自大貨車送請政威汽車修配廠進行檢修時，並無將槽
      體內仍有六百公斤左右之液化石油氣之事告知庚○○、辛○○：
  １、車牌號碼Ｆ六─二八八號自大貨車曾於九十三年九月十日
      在和順運輸股份有限公司裝填二千六百三十公斤之液化石
      油氣，並於九十三年九月十一日送修前將其中二千零十六
      公斤之液化石油氣灌給遠東烤漆公司，故於九十三年九月
      十一日送修前，槽體內尚有六百公斤左右之液化石油氣等
      情，為被告甲○○所自承，並有裝填總量、出貨量之單據
      各一紙在卷可稽。
  ２、證人戊○○即被告庚○○之配偶於本院九十四年十一月二
      十三日審理時到院證述：其於九十三年九月十一日上午看
      到員工從廚房搬瓦斯桶出來，就跑去問甲○○為何還有瓦
      斯，甲○○回答說這樣子就不會有瓦斯了等語明確；參以
      被告甲○○於九十三年九月十一日製作第一次警詢筆錄時
      即供述：「【問：你開車到政威修配廠交代老板（庚○○
      ）修車時有無告知車內還有液化石油氣（瓦斯）？】忘記
      的，因我之前都有跟他交代」等語，嗣於九十三年十二月
      六日偵訊時亦供述：「（問：你有無告知尚有瓦斯？）我
      在該處已經修理該車四、五年了，我以往都會告訴他們車
      底還會有一些瓦斯，這次我則沒有特別告知」等語，顯見
      被告甲○○於九十三年九月十一日將上開車輛送修時，並
      無將槽體內尚有液化石油氣之事告知被告庚○○、辛○○
      無訛。
  ３、被告庚○○、辛○○並無受過「高壓氣體特定設備操作人
      員」、「高壓氣體操作人員」之訓練，為其二人所自承，
      其等均只有修繕一般車輛之經驗，並無修理油槽車裝填液
      化石油氣部分車體之專業，衡諸常情，應無在明知槽體內
      仍有液化石油氣存在之情況下猶願意冒險修理之理；再觀
      諸被告庚○○、辛○○於進行修繕前，先由被告甲○○將
      輸送管線內之殘餘液化石油氣排放至瓦斯筒及空氣中，並
      會同至車後看瓦斯流量表之儀表歸零後才願意開始進行修
      繕，姑不論或因被告庚○○、辛○○之教育程度無法了解
      儀表板上之英文字義而誤認瓦斯流量表是顯示槽體內之液
      化石油存量，然依被告庚○○、辛○○會先要求被告甲○○將輸送管線內之液化石油氣排空並會同至車後觀看儀表
      板歸零後才願意修繕之行為，足徵被告庚○○、辛○○尚
      了解槽體及輸送管線內不能有液化石油氣存在才可進行修
      繕之常識，是被告庚○○、辛○○辯稱：其等若知道槽體
      內仍有液化石油氣，決不願冒險修繕，是因甲○○告知槽
      體內無液化石油氣了，其相信甲○○之說詞，才為修繕等
      語，尚屬可信。
  ４、綜上，被告甲○○於本院辯稱：其確有將上開車輛槽體內
      尚有液化石油氣之事告知被告庚○○、辛○○云云，顯無
      可採。從而，被告甲○○明知槽體內尚有液化石油氣，卻
      疏未告知被告庚○○、辛○○，使被告庚○○、辛○○誤
      信槽體內已無液化石油氣而進行修繕，進而引發本件火災
      ，被告甲○○此未告知之行為，與火災之發生，具有相當
      因果關係，自有過失。
（二）被告甲○○未注意將緊急切斷閥確實關閉：
  １、證人乙○○即製造車牌號碼Ｆ六─二八八號自大貨車之萬
      能工業股份有限公司廠長於九十四年十二月二十七日到庭
      證述：在車子後面的操作箱，有緊急切斷閥操縱桿，往前
      推，是將緊急切斷閥打開，往後拉，緊急切斷閥就會關閉
      ，平常緊急切斷閥是關閉的，進廠維修時，雖不需要再操
      作一次關閉的動作，但仍應至車底再做一次確認緊急切斷
      閥確已關閉之動作等情屬實，顯見於上開車輛進廠維修時
      ，被告甲○○實負有至車底做確認緊急切斷閥是否關閉之
      責任。
  ２、被告甲○○於本院九十四年十二月二十七日審理時自承：
      在進行維修前，其只有要辛○○至車底看球形閥是否關閉
      ，並沒有要求辛○○注意緊急切斷閥是否關閉，其自己也
      沒有到車底確認緊急切斷閥是否確實關閉等情不諱，核與
      被告辛○○於本院九十四年十二月二十七日審理時供述：
      甲○○只有要其到車底關球形閥，其關好後，還請甲○○
      確認這樣關是否正確，甲○○說這樣關沒有錯，其知道有
      緊急切斷閥的裝置，但其不會操作，只有駕駛人才會操作
      等語相符，且被告甲○○於火災後，亦自行在槽體平面圖
      之緊急切斷閥處註明「由甲○○關閉」並按捺指印，有行
      政院勞工委員會中區勞動檢查所九十四年十二月七日勞中
      檢綜字第0941012871號函附槽體平面圖一份在卷可參，顯
      見被告甲○○確有疏未確認緊急切斷閥是否關閉之過失。
  ３、本件火災後，臺中市消防局僱用吊車將上開車輛吊高，勘
      驗底盤處加壓幫浦、管線附近，發現緊急切斷閥為斜置狀
      ，未在全開或全閉位置等情，有臺中市政府火災鑑定委員
      會製作之火災原因鑑定書及現場勘驗照片在卷足憑，益徵
      被告甲○○於送修前本應確認緊急切斷閥是否關閉，且無
      不能注意之情事，竟疏未注意緊急切斷閥當時呈斜置狀，
      貿然使被告辛○○進行檢修，導致被告辛○○拆卸加壓幫
      浦時，高壓液化石油氣體大量外洩揮發後引燃火勢，是被
      告甲○○未確定緊急切斷閥關閉之過失行為，與火災之發
      生，確有相當因果關係。
  ４、被告甲○○雖辯稱：可能是辛○○在車底修繕時，不小心
      碰到緊急切斷閥而導致呈斜置狀云云。惟證人乙○○於九
      十四年十二月二十七日結證證稱：緊急切斷閥是完全內藏
      在槽體裡面，從外面只可以看到凸緣的部分，結構圖上漏
      斗型全部在槽體裡面，只有漏斗型的下面二條橫槓（凸緣
      ）才可以從外面看得到等語無訛，而被告辛○○所欲進行
      修繕之加壓幫浦是位於緊急切斷閥之下方，有上開車輛之
      平面圖一份存卷可佐，而其所進行拆卸之固定座，又與加
      壓幫浦間有一段距離，依緊急切斷閥之推桿緊靠於槽體下
      方判斷，衡情於拆卸固定座螺絲時，應不至會不慎碰到緊
      急切斷閥之推桿而導致緊急切斷閥呈斜置狀態。是被告甲○○辯解為上開臆測之詞，自無可採。
（三）政威汽車修配廠的廚房是否正在煮竹筍湯，與本案火災之
      發生無關：
  １、本案係因液化石油氣大量洩漏揮發混和空氣，瞬間引燃火
      勢猛烈蔓延，而引起火災等情，業經臺中市政府火災鑑定
      委員會鑑定無誤，並製有火災原因鑑定書一份在卷足證，
      且經證人壬○○即臺中市消防局火災調查課技士於九十四
      年十一月二十三日到庭證述：本案液化石油氣大量洩漏蔓
      延流竄在修配廠廠區附近，與空氣混合就會很容易燃燒，
      任何地方只要有微小火源就很容易引起燃燒，像電鈴聲啟
      動，空氣撞擊或瓦斯氣體流竄產生靜電都有可能發生爆炸
      或發生火災，不一定是明火的火源才會引起燃燒，如果是
      密閉空間，就會產生爆炸，本件沒有爆炸，因為該處是開
      放空間不是密閉空間；因為油槽車的槽體容器的液化石油
      氣仍在洩漏，且油槽車燒得最嚴重，油槽車上面的屋頂也
      燒的很嚴重，所以其等認定起火點是在油槽車附近；而廚
      房的建築物只是表面燒損而已，瓦斯爐及廚具燒損情形並
      不嚴重，如果該處是起火點的話，應該會燒得非常嚴重，
      且火災時，庚○○的母親在廚房附近，如果廚房附近是起
      火點，庚○○的母親應該會受傷非常嚴重，但他的母親居
      然可從後門離去，所以可排除廚房為起火處，而神明廳靠
      外面的牆面是燒穿的，西側後面的牆是上半部燒損，下半
      部是完好的，可見火是從神明廳的外面燒進來的，故也可
      以排除神明廳為起火處等語明確。顯見依火災鑑定人之專
      業意見，已可排除政威汽車修配廠的廚房火源為起火處。
  ２、證人乙○○於本院九十四年十二月二十七日審理時證稱：
      瓦斯濃度在百分之一點八到百分之九點五之間才會產生爆
      炸，如果流量太大但是濃度沒有達到這個範圍之內，不論
      氧氣太稀薄或太濃都不會產生爆炸的情形，瓦斯流出時，
      每一公升的液體瞬間轉化成五百零九公升的氣體，範圍很
      大，瓦斯流量大只是可能引起的災害較大而已，若廚房的
      火源是引起火災的火源，則稱為氣爆，會碰一聲，全部的
      瓦斯都燒掉，所碰到的人全部都會受傷，而不是慢慢燒等
      語無誤；然觀之九十三年九月十一日之火災情形，並無爆
      炸，位於廠房中間的車牌號碼Ｆ六─二八八號自大貨車冒
      出猛烈火舌及外洩氣體「嘶嘶」聲，火勢蔓延旁邊聯結車
      及廠房為大火吞噬，臺中市消防局於當日上午十一時三十
      九分接獲報案，於上午十一時四十三分抵達現場，至中午
      十二時四十二分才予以撲滅等情，有臺中市消防局製作之
      火災出動觀察記錄一份在卷可憑，足見本件並無明火引起
      爆炸，而是慢慢燃燒，益徵廚房之火源，並非引起火災之
      火源甚明。
  ３、從而，被告甲○○辯稱：政威汽車修配廠的廚房正在煮竹
      筍湯，是引起本案火災之原因云云，核無可採。
（四）被告庚○○、辛○○未曾依法受過「高壓氣體特定設備操
      作人員」、「高壓氣體操作人員」訓練，遽以進行上開車
      輛之修繕，具有過失：
  １、按從事氣體設備之修理、清掃等作業（以下簡稱修理等相
      關作業），應依左列規定：二、從事可燃性氣體、毒性氣
      體或氧氣之氣體設備之修理等相關作業時，應於事前以不
      易與其內部氣體反應之氣體或液體置換其內部原有之氣體
      。從事消費設備之修理等相關作業，準用同法第七十五條
      之規定，高壓氣體勞工安全規則第七十五條第二款、第一
      百七十三條分別訂有明文。
  ２、證人乙○○於本院九十四年十二月二十七日審理時證述：
      依其操作標準，加壓幫浦有異常，不一定與緊急切斷閥有
      關，但為安全起見，均先假設是緊急切斷閥故障，依據開
      槽作業的流程進行檢修，開槽作業依據高壓氣體勞工安全
      規則，及勞委會制定之地上式圓筒型液化石油氣儲槽定期
      自動檢查基準，是將槽體內的液化石油氣全部排空，再以
      清水或怠性氣體如氮氣替代，替代後，才將槽車打開，開
      槽時，會先確認殘液還有多少，用幫浦把槽車裡面的殘液
      全部抽掉，這可以用液態儀判斷，液體排光後，槽體內還
      會有氣體，通常是將氣體排放到大氣中，排放時會做警戒
      管制，例如距離火源八米，在八米的範圍內不允許有火源
      ，且將槽體的人孔蓋打開後，人員不可以馬上進入槽體，
      要缺氧作業主管先在外面以氣體偵測器測試，測試符合小
      於一點八會爆炸下限之瓦斯濃度時，再以送風機將空氣送
      到槽體內二到三個小時以上，瓦斯濃度低於百分之一的時
      候，氧氣濃度百分之十八以上，人員才可以進入槽車檢修
      ，在修理加壓幫浦時，因考慮發生瓦斯外洩的危險，一般
      而言，不會不先開槽就進行檢修，因為如果直接拆開加壓
      幫浦，瓦斯會跟空氣直接接觸，液化石油氣跟空氣混合後
      ，可能會高於瓦斯濃度百分之一點八以上，會有爆炸的危
      險，如果剛好有火源，可能會發生生命、財產受到威脅的
      情形，所以為了安全起見，不會在未進行開槽作業之情況
      下，就直接修理加壓幫浦，法律並無明定需要特定維修廠
      才能維修油槽車，也沒有限定維修資格，但是維修時要劃
      定維修區域，一般的修車廠若要維修油槽車，安全原則一
      定要把握，必須要劃定八米範圍以內，絕對不允許有火源
      ，而且要派員作警戒，還要放滅火器及氣體的偵測設備，
      以防有危險時，隨時可以測得，且維修人員要有維修操作
      人員證照，因為瓦斯槽車處理的瓦斯量比較大，危險性比
      較高，勞委會就此部分有特別列出高壓氣體維修安全規則
      等語明確；另證人己○○即和順運輸股份有限公司負責人
      之配偶於九十四年十一月二十三日到庭亦證述：送修時，
      如果動到瓦斯開關時，槽體內當然不可以有瓦斯，且須先
      幫槽體灌水才可以動等語無誤，顯見修理油槽車，應具有
      上開專業知識，以避免液化石油氣外洩發生火災之危險。
  ３、被告庚○○、辛○○於本院九十四年十二月二十七日審理
      時均自承：未曾受過受過「高壓氣體特定設備操作人員」
      、「高壓氣體操作人員」訓練等情不諱，審之被告庚○○
      、辛○○雖均知悉修理上開車輛之幫浦時，為免危險，槽
      體及輸送管線內不能有液化石油氣存在，故一再與被告甲○○確認槽體及輸送管線內是否仍存有液化石油氣，惟若
      被告庚○○、辛○○於修理上開車輛之幫浦前，曾受過「
      高壓氣體特定設備操作人員」、「高壓氣體操作人員」之
      專業訓練，即可知悉縱僅修理幫浦，仍應先進行開槽作業
      以策安全，而一旦進行開槽作業，就可發現本案槽體內仍
      存有六百公斤左右之液化石油氣而暫緩修理以避免發生火
      災，然其等因無此專業知識，任意聽信被告甲○○所言槽
      體內已無液化石油氣之說詞，導致本件火災之發生，其行
      為與火災之發生實有相當因果關係，是其等之行為具有過
      失，即可認定。
（五）再者，本案因車牌號碼Ｆ六─二八八號自大貨車槽體內之
      液化石油氣外洩與空氣混合後產生燃燒，肇使幸照企業有
      限公司所有之上開車輛嚴重燒損，並延燒旁邊車牌號碼Ｙ
      Ｑ－八五號之聯結車、車牌號碼ＮＷ－八二九六號之自用
      小客車（毀損部分均未經告訴），及燒燬政威汽車修配廠
      之廠房、辦公室、工具間及供作住宅使用之客廳、廚房、
      臥室、神明廳等處，並造成被告庚○○受有頸部二度燒傷
      占全身體表面積百分之二、右上臂三度燒傷占全身體表面
      積百分之四、右足擦傷二乘以二公分之傷害，被告辛○○
      受有二上臂二度燒傷占全身體表面積百分之六、顏面二度
      燒傷占全身體表面積百分之三之傷害，證人丁○○受有臉
      部一度燒灼傷占全身體表面積百分之三、脖子一度燒灼傷
      占全身體表面積百分之三、雙上肢二度燒灼傷占全身體表
      面積百分之六、背部二度燒灼傷占全身體表面積百分之六
      之傷害（被告辛○○、證人丁○○所受傷害部分未據提出
      告訴）等情，有臺中市政府火災鑑定委員會火災原因鑑定
      書及現場勘查照片、診斷證明書三紙在卷可佐，足見因被
      告甲○○之過失行為，發生燒燬現供人使用之住宅並傷害
      被告庚○○之身體之結果，而因被告庚○○、辛○○之過
      失行為，發生燒燬現供人使用之住宅之結果，且均具有相
      當因果關係。
（六）綜合上情，被告甲○○、庚○○、辛○○上開所辯，均無
      可採。本案事證明確，被告三人之犯行均洵堪認定。
二、按失火燒燬現有人所在或現未有人所在之建築物罪，自係指
    該建築物整體而言，應包括墻垣及該建築物內所有物品。故
    一個失火行為，若同時燒燬建築物與該建築物內之其他物品
    ，無論該其他物品為他人或自己所有，均不另成立刑法第一
    百七十五條第一項或第二項之罪。又按刑法上公共危險罪，
    其所保護之法益，重在公共安全，故其罪數應以行為之個數
    定之。一失火行為所燒燬之對象縱有不同，但行為僅一個，
    而應為整體的觀察，成立單純一罪。查被告甲○○、庚○○
    、辛○○之一失火行為，雖同時燒燬現有人所在之政威修配
    廠、現有人所在之住宅及其內財物，但依前揭說明，應認被
    告三人所為，核係犯刑法第一百七十三條第二項之失火燒燬
    現供人使用之住宅罪。被告甲○○之行為，另犯刑法第二百
    八十四條第一項之過失傷害罪。被告甲○○係以一過失行為
    同時燒燬現供人使用之住宅及傷害他人之身體，為想像競合
    犯，應依刑法第五十五條規定，從一重之失火燒燬現供人使
    用之住宅罪處斷。爰審酌被告甲○○明知其送修車輛之槽體
    內，仍存有六百公斤左右之液化石油氣，竟疏未告知被告庚○○、辛○○，使被告庚○○、辛○○信賴其言而同意修繕
    ，且被告甲○○亦疏未注意緊急切斷閥呈斜置狀，導致液化
    石油氣洩漏之速度增快，造成更大損害，犯後猶一再將責任
    推卸予被告庚○○、辛○○，毫無悔過之意，態度不佳，惡
    性實屬重大，而被告庚○○、辛○○雖知槽體及輸送管線內
    不可存有液化石油氣時始可進行修繕加壓幫浦，然因缺乏修
    繕裝填液化石油氣車輛之專業知識，疏未注意縱僅修繕加壓
    幫浦亦應進行開槽作業始屬安全，而過失引發火災，雖屬不
    當，但可歸責程度較被告甲○○為小，且被告庚○○為政威
    修配廠之老闆，被告辛○○為受雇技師，被告庚○○應負之
    注意義務又較被告辛○○為大，另被告甲○○、庚○○、辛○○於案發後，迄均未與對方達成和解，然審之被告甲○○
    、庚○○、辛○○前均無任何犯罪紀錄，素行良好，有臺灣
    高等法院被告前案紀錄表、臺灣臺中地方法院檢察署刑案資
    料查註紀錄表各三份在卷可按，其因一時疏忽，致生本件火
    災，非僅燒燬被告甲○○所經營公司之上開車輛，且被告庚○○經營之政威汽車修配廠之廠房及自己的住宅均燬之一炬
    ，被告庚○○、辛○○更受有如犯罪事實欄所載之傷害，應
    以對之產生警惕等一切情狀，分別量處如主文所示之刑，並
    均諭知易科罰金之折算標準，以示懲儆。
據上論斷，應依刑事訴訟法第二百九十九條第一項前段，刑法第
一百七十三條第二項、第二百八十四條第一項、第五十五條、第
四十一條第一項前段，罰金罰鍰提高標準條例第一條前段、第二
條，判決如主文。
本案經檢察官丙○○到庭執行職務
中    華    民    國    95    年    3     月     7    日
                刑事第十五庭  審判長法  官  林金灶
                                    法  官  陳如玲
                                    法  官  周瑞芬
上正本證明與原本無異。
如不服本判決，應於送達後十日內向本院提出上訴狀（須附繕本
），上訴於臺灣高等法院臺中分院。
中    華    民    國    95    年    3     月     7    日
                                    書記官  何俞瑩
附錄本案論罪科刑法條
刑法第一百七十三條：
  放火燒燬現供人使用之住宅或現有人所在之建築物、礦坑、火
  車、電車或其他供水、陸、空公眾運輸之舟、車、航空機者，
  處無期徒刑或七年以上有期徒刑。
  失火燒燬前項之物者，處一年以下有期徒刑、拘役或五百元以
  下罰金。
  第一項之未遂犯罰之。
  預備犯第一項之罪者，處一年以下有期徒刑、拘役或三百元以
  下罰金。
刑法第二百八十四條：
  因過失傷害人者，處六月以下有期徒刑、拘役或五百元以下罰
  金，致重傷者，處一年以下有期徒刑、拘役或五百元以下罰金
  。
  從事業務之人，因業務上之過失傷害人者，處一年以下有期徒
  刑、拘役或一千元以下罰金，致重傷者，處三年以下有期徒刑
  、拘役或二千元以下罰金。


司法院資訊處製作；財團法人民間司法改革基金會備份。
